【裁判字號】    90,交上易,68
【裁判日期】    900418
【裁判案由】    公共危險
【裁判全文】
臺灣高等法院高雄分院刑事判決                      九十年度交上易字第六八號
    上訴人
    即被告  乙○○
右上訴人因公共危險案件，不服台灣高雄地方法院八十九年度交易字第四四一號中華
民國九十年一月二十九日第一審判決（起訴案號：台灣高雄地方法院檢察署八十九年
度偵字第七七五號），提起上訴，本院判決如左：
    主  文
上訴駁回。
    事  實
一、乙○○領有小型車職業駕駛執照，於八十八年十二月二十八日二十時三十分許，
    在高雄市○○○路與哈爾濱路口所開設之薑母鴨店，吃薑母鴨酒及其他補酒，酒
    後於二十三時至二十四時許，已達於步態不穩、噁心嘔吐及精神混惑不清晰之行
    為狀態，已不能安全駕駛動力交通工具，猶駕駛車號ΖＢ—九三五號動力交通工
    具營業小型車攬客，於翌日三時許，行經高雄市○○路口與嫩江街搭載乘客林英
    俊，沿高雄市三民區○○○路由東向西方向行駛，行經九如二路與自立一路之交
    岔路口時；適張清讚（已判決確定）考領有合格自小客車駕駛執照，於民國八十
    八年十二月二十八日二十二時許，在友人家中服用酒類啤酒數瓶，至翌日即二十
    九日凌晨二時許離開，其服用酒類後已產生思考與個性行為均改變，且有步態不
    穩、噁心嘔吐及精神混惑不清晰之行為狀態，已不能安全駕駛動力交通工具，仍
    駕駛車牌號碼ＵΖ─七二三八號自用小客車載送友人郭鳳姿回家，沿高雄市三民
    區○○○路由北向南之快車道上行駛，於同日之三時十分許，行至自立一路與九
    如二路之交岔路口處時，原應注意汽車行駛時，駕駛人應注意車前狀況，並隨時
    採取必要之安全措施，而依當時之天候晴朗，雖為夜間但有照明，路面乾燥、無
    缺陷、亦無障礙物，且視距良好等情形，又無不能注意之情事，竟疏未注意車前
    之人、車動態。乙○○之營業小客車與張清讚所駕駛之自小客車發生車禍事故，
    致乙○○所載之乘客林英俊受有之頭部撞傷、右腳及腰部擦傷之傷害（乙○○所
    涉過失傷害部分未據告訴），旋經路人報警，經高雄市政府警察局交通大隊一分
    隊員警至事故現場處理，當場測出張清讚呼氣酒精濃度為每公升零點九四毫克，
    乙○○呼氣中所含之酒精濃度為每公升零點九五毫克，而知前情。
二、案經被害人林英俊訴請高雄市政府警察局三民第一分局報請臺灣高雄地方法院檢
    察署檢察官聲請簡易判決處刑，經台灣高雄地方法院高雄簡易庭認不宜以簡易判
    決處刑簽請改依通常訴訟程序審判。
    理  由
一、訊據上訴人即被告乙○○坦承於上述時、地服用酒類後仍駕駛計程車攬客等情，
    辯稱︰飲用酒類後，精神狀況還好，對於駕車之控制與反應能力應未受影響云云
    。
二、經查︰
（一）張清讚於台灣高雄地方法院審理時坦承，前揭時、地服用酒類後，仍駕車在路
      上行駛，且撞及被告乙○○所駕駛之計程車，致被告乙○○所載之乘客林英俊
      受傷等情。雖否認過失傷害與不能安全駕駛動力交通工具犯罪，辯稱︰其飲酒
      後駕駛之能力完全未受影響，且當時其駕車通過路口時之燈號係綠燈，是被告
      乙○○闖紅燈云云，但其經台灣高雄地方法院按公共危險罪及過失傷害罪判決
      後，則服而未上訴。
（二）右揭事實，業據告訴人李英俊指述綦詳，核與證人即至事故現場處理之員警陳
      南水與胡國龍證述相符，此外，並有交通事故談話記錄表、道路交通事故調查
      報告表及高雄市政府警察局舉發違反道路交通管理事件通知單、酒精濃度測試
      單、職務報告書附卷可稽。
（三）按汽車駕駛人飲酒後其吐氣所含酒精成份超過每公升零點二五毫克以上者，不
      得駕車，道路交通安全規則第一百十四條第二款定有明文。
（四）復據醫學研究顯示，酒後呼氣中之酒精濃度達每公升零點七五毫克時，行為人
      會之思考與個性行為均會改變，如達於每公升一點零毫克時，行為人將造成中
      度中毒，且有步態不穩、噁心嘔吐及精神混惑不清等行為狀態；而被告乙○○
      之酒精濃度測試已達每公升零點九五毫克另張清讚之酒精濃度測試已達每公升
      零點九四，此觀諸且酒精濃度測試單自明，且證人即至事故現場處理之員警胡
      國龍到庭證稱︰當其至事故現場時，發現被告及張清讚二人身上均有酒味，才
      對渠二人進行酒精濃度之測試，且張清讚當時說話態度及臉色均有很明顯的酒
      醉狀態等語（見台灣高雄地方法院八十九年八月二十九日訊問筆錄），且被告
      二人均因酒醉駕車肇事，更足證被告及張清讚二人已不能安全駕駛動力交通工
      具甚明。被告辯以飲用酒類後，精神狀況還好，對於駕車之控制與反應能力應
      未受影響，顯係卸責之詞，毫無足取，本件事證明確，被告之犯行洵堪認定。
（五）至於證人即當時乘坐於被告張清讚所駕駛之汽車之右前座位並稱有見肇事過程
之郭鳳姿雖陳稱︰事故發生當時，被告張清讚所行駛之自立路係為綠燈燈號，
      而九如二路則為紅燈云云（見警卷第八頁背面詢問筆錄，及台灣高雄地方法院
      九十年一月九日訊問筆錄），惟觀諸該證人郭鳳姿於警詢中復陳稱︰其與被告
      張清讚係朋友關係，因要回家，而打電話請被告張清讚來載其回家，且剛上車
      沒多久即發生車禍事故，故未聞到被告張清讚身上有酒味云云；然被告張清讚
      卻陳稱，當天其係在朋友家中喝酒，現場尚有有人郭高中及證人郭鳳姿三人一
      起，後來於凌晨時證人郭鳳姿要回七賢路的家，其即載證人郭鳳姿回家等語（
      見台灣高雄地方法院九十年一月九日審理筆錄），證人郭鳳姿至台灣高雄地方
      法院作證時則證稱，事故發生之前天當晚，係三、四人在朋友家中喝酒，其並
      不知張清讚喝多少酒等情（同前開期日審理筆錄），經台灣高雄地方法院提示
      警詢筆錄予證人郭鳳姿閱覽及告以要旨時，並請其就有關是否知悉被告張清讚
      於駕車行駛前已有飲酒，及被告張清讚於何處載送證人郭鳳姿等情，前後不一
      做說明，證人郭鳳姿竟沈默不語，而無法解釋為何前後所述之差異，足徵證人
      郭鳳姿因與被告張清讚間係朋友關係，前開所述被告張清讚身上無酒味，及行
      車方向係綠燈行駛云云，顯為袒護之詞，尚不足採為有利於被告張清讚之認定
      ，附此說明。
三、核被告乙○○所為，係犯刑法第一百八十五條之三之公共危險罪。
四、原審就此部分，依刑法二條第一項前段、第一百八十五條之三、第四十一條第一
    項、罰金罰鍰提高標準條例第二條，並審酌被告乙○○之素行，此有台灣高雄地
    方法院被告院內索引卡紀錄表，及台灣高等法院被告全國前按紀錄表各二份附卷
    可參，被告呼氣酒精之濃度高達於每公升零點九五毫克、罔顧道路交通安全酒醉
    駕車等一切情狀，量處有期徒刑四月，並依法諭知如易科罰金，以參佰元折算壹
    日之折算標準。（被告於犯罪後，刑法第四十一條於九十年一月四日修甲，並於
    同月十日公布施行，有關易科罰金部分，範圍擴大為最重本刑五年以下有期徒刑
    之罪，惟被告所犯之罪比較後並不影響，依刑法第二條第一項前段之規定，應適
    用裁判時之刑法第四十一條第一項規定，諭知易科罰金之折算標準。）認事用法
    尚無不合，量刑亦稱妥適，被告上訴意旨否認犯罪，空言指摘原判決不當，並無
    可取，為無理由，應予駁回。
四、另被告張清讚部分，已經原審判決確定，不另論列，附此明。
據上論斷，應依刑事訴訟法第三百六十八條，判決如主文。
本案經檢察官鄭文貴到庭執行職務。
中    華    民    國         九十       年      四      月     十八     日
                              臺灣高等法院高雄分院刑事第六庭
                                  審判長法官  王憲義
                                        法官  范惠瑩
                                        法官  陳啟造
右甲本證明與原本無異。
不得上訴。
                                      書記官  劉金萍
中    華    民    國         九十       年      四      月     二十     日
本件論罪科刑法條：
刑法第一百八十五條之三：
服用毒品、麻醉藥品、酒類或其他相類之物，不能安全駕駛動力交通工具而駕駛者，
處一年以下有期徒刑、拘役或三萬元以下罰金。
                                                                      Ｈ


司法院資訊處製作；財團法人民間司法改革基金會備份。
